 臺灣高等法院花蓮分院刑事判決　　　 100年度侵上訴字第20
號上　訴　人　臺灣花蓮地方法院檢察署檢察官
被　　　告　葉平舞
指定辯護人　林國泰律師
上列上訴人因被告妨害性自主案件，不服臺灣花蓮地方法院100
年度侵訴字第13號中華民國100年7月13日第一審判決（起訴案號
：臺灣花蓮地方法院檢察署99年度偵字第5068號），提起上訴，
本院判決如下：
    主  文
上訴駁回。
    理  由
一、本案經本院審理結果，認第一審判決對被告葉平舞為無罪之
    諭知，核無不當，應予維持，並引用如附件第一審判決書記
    載之證據及理由（如附件）。
二、檢察官上訴意旨略以：
  1.原判決理由欄四、（二）理由中，認被害人甲女所使用之09
    81行動電話（號碼詳卷）於案發當日20時45分許、22時7分
    許、22時9分許，各有15秒、69秒、42秒之通話紀錄，因認
    被害人甲女供述其於案發當時昏迷不醒遭被告性侵等語，不
    足採信。惟依警卷所附被害人甲女所使用0981行動電話之通
    聯紀錄所示，該行動電話門號雖於案發當日20時45分許、22
    時7分許、22時9分許固有通話紀錄，然其通話時之通聯基地
    台均位在花蓮市○○里○○○○街○○號，惟被害人於案發
    當時係處於花蓮市○○街○○號租屋處，此部分之事實亦經
    被告坦承在卷，是被害人於案發當日20時至22時間，既處在
    被告於花蓮市○○街之租屋處，如其確有使用行動電話，則
    該基地台位置亦當在花蓮市○○街○○號附近，絕非在後火
    車站之國富十二街，顯見上開0981行動電話門號，於案發當
    時並非係被害人在使用。
  2.原審判決理由四、（四）理由中，以被害人甲女雖經醫院檢
    驗確有處女膜陳舊裂傷，然被害人事隔多日始至醫院驗傷，
    醫師亦無法確定甲女處女膜之舊裂傷係何時發生的，且需釐
    清甲女在此之前是否有過性經驗後，始能判斷，則上開診斷
    證明書僅能證明甲女之處女膜有破裂之情形，尚無法據此推
    論被告於99年9月1日對甲女為強制性交等情。原審既已認為
    被害人甲女是否前有性經驗，係屬本案犯罪成立與否之重要
    事項，依性侵害犯罪防治法第16條第4項之規定，被告與辯
    護人既不能就被害人之性經驗詰問被害人，則法院自應職權
    訊問被害人是否確有相關性經驗，以釐清被害人之處女膜破
    裂之時間及原因，原審就此部分未予訊問釐清，顯有應於審
    判期日調查之事項未調查及理由不備之處。
  3.被告於警詢時陳稱其與被害人及證人林冠宇回租屋處時購買
    之可樂已喝完，並未攜入屋內，另其當時在睡覺，不知證人
    林冠宇有無出去購買飲料等語，核與其嗣於偵查中、審理中
    陳述，其與證人林冠宇、被害人確有帶可樂回其租屋處，及
    證人林冠宇確有外出購買飲料二次等情顯不相符。衡諸常情
    ，被告於製作警詢筆錄當時為99年9月26日，距離案發時間
    尚未滿一月，就其對案發經過之記憶應為最清晰才是，惟被
    告卻於當時就此部分為虛偽之陳述，顯係故意隱瞞其確曾在
    可樂杯中下藥及曾趁林冠宇外出時，對被害人為性侵害之事
    實，原審不查，竟遽以採信被告所辯，且對被害人及證人之
    證述等明顯之客觀證據，視而不見，認定被告無罪，其判決
    有誤，至為明顯。
  4.原審判決認事用法既有違誤，爰提起上訴，請將原判決撤銷
    ，更為適當合法之判決。
三、駁回上訴之理由：
  1.上訴意旨以被害人甲女之0981行動電話於案發時通話基地台
    在後火車站附近，應非由甲女所使用云云。經本院向甲女申
    辦上開行動電話之遠傳電信股份有限公司查詢結果：該公司
    用戶於花蓮市○○街○○號房屋內發、受電話時，通聯紀錄
    上顯示使用「花蓮市○○街○○號○○樓之1(Ｇ)」之基地
    台之可能性極低」，有該公司100年8月23日遠傳(發)字第
    10010803317號函在卷可按（本院卷第68頁），依上開函文
    意旨可知，該公司並未完全排除用戶於花蓮市○○街○○號
    屋內發、受話時，使用「花蓮市○○街○○號○○樓之1(
    Ｇ)」基地台之可能性；且被害人甲女於本院到庭仍堅稱：
    案發當日所使用之0981號手機有帶在身上，並未借給他人使
    用等語（本院卷第73頁），上訴意旨徒憑揣測，認上開0981
    號行動電話於案發時非由甲女使用云云，尚非可採。
  2.上訴意旨另以：法院應職權訊問被害人是否有相關性經驗，
    以釐清被害人處女膜破裂之時間及原因云云。按性侵害犯罪
    防治法第16條第4項規定：「性侵害犯罪之被告或其辯護人
    不得詰問或提出有關被害人與被告以外之人之性經驗證據。
    但法官、軍事審判官認有必要者，不在此限。」是以如無必
    要，即不須再訊問被害人與被告以外之人性經驗之問題。本
    件被害人甲女於99年9月6日至慈濟醫院驗傷結果，除處女膜
    有舊裂傷外，其餘部位均無明顯外傷，且非檢查前24小時發
    生之裂傷，有財團法人佛教慈濟綜合醫院受理疑似性侵害事
    件驗傷診斷書、該院100年5月20日慈醫文字第1000001141號
    函各1份在卷可按。然甲女指訴疑遭被告下藥迷昏而性侵一
    節，依卷內證人甲女、林冠宇之供述等相關證據均無從證明
    ，已據原判決於理由中敘述甚詳，而處女膜破裂之原因可能
    多端，未必只有性交一種，甲女在案發前有無性經驗，實不
    足以影響原判決認定被告無罪之論斷，本院認無訊問甲女有
    無性經驗之必要，此部分上訴意旨亦無足取。
  3.又被告於警詢時雖否認其與甲女、林冠宇有帶任何飲料至被
    告租屋處一節，惟被告為高工畢業，平日擔任送貨員，有被
    告警詢筆錄在卷可按，其於警詢時面對甲女指控在其飲料中
    下藥性侵之嚴重犯罪，對於相關細節採防衛態度而加以否認
    ，乃屬人情之常，不足以此推論被告為掩飾犯罪而為不實之
    供述，上訴意旨以此指為被告係故意隱瞞犯罪云云，尚難遽
    採。
  4.綜上，原判決已詳述證人甲女、林冠宇歷次之供述如何不一
    致而有可疑，以及其餘卷內供述或非供述證據均不足以證明
    被告有對甲女性侵害之犯罪事實而判決被告無罪之理由，其
    證據取捨判斷均合於經驗及論理法則，並無不當，上訴意旨
    未提出任何新事證以資證明被告性侵害甲女之犯行，其空言
    以前詞提起上訴，為無理由，應予駁回。
據上論結，應依刑事訴訟法第373條、第368條，判決如主文。
本案經檢察官朱秋菊到庭執行職務。
中    華    民    國   100    年    9     月    15    日
                   刑事庭審判長法  官  何方興
                               法  官  陳秋錦
                               法  官  林碧玲
以上正本證明與原本無異。
本判決依刑事妥速審判法第9條規定，限制以判決所適用之法令
牴觸憲法、違背司法院解釋及違背判例為由方得上訴。如上訴，
應於收受送達後10日內向本院提出上訴書狀，其未敘述上訴之理
由者，並得於提起上訴狀後10日內向本院補提理由書（均須按他
造當事人之人數附繕本）「切勿逕送上級法院」。
告訴人或被害人如對於本判決不服者，應具備理由請求檢察官上
訴，其上訴期間之計算係以檢察官收受判決正本之日期為準。
中    華    民    國   100    年    9     月    15    日
                               書記官  李閔華
附錄刑事妥速審判法第9條：
除前條情形外，第二審法院維持第一審所為無罪判決，提起上訴
之理由，以下列事項為限：
一、判決所適用之法令牴觸憲法。
二、判決違背司法院解釋。
三、判決違背判例。
刑事訴訟法第三百七十七條至第三百七十九條、第三百九十三條
第一款規定，於前項案件之審理，不適用之。